---
title: "Домашняя работа №1"
author: "Екатерина Химич"
output: html_document
---

```{r setup, include=FALSE}
knitr::opts_chunk$set(echo = TRUE)
```

&nbsp;

#### **Задание 1.** Загрузите датасет insurance_cost.csv

```{r}
library(readr)
inc <- read_csv("C:/R/insurance_cost.csv")

head(inc)

#summary(inc)
#skim(inc)
```
&nbsp;

#### **Задание 2.** Выведите гистограммы всех нумерических переменных

```{r}
library(ggplot2)

ggplot() +
  geom_histogram(data = inc,
                 aes(x = age), 
                 bins = 30) +
  theme_minimal()

ggplot() +
  geom_histogram(data = inc,
                 aes(x = bmi), 
                 bins = 30) +
  theme_minimal()

ggplot() +
  geom_histogram(data = inc,
                 aes(x = children),
                 bins = 6) +
  theme_minimal()

ggplot() +
  geom_histogram(data = inc,
                 aes(x = charges), 
                 bins = 30) +
  theme_minimal()
```

&nbsp;

#### **Задание 3.** Нарисуйте график плотности по колонке charges. Отметьте вертикальные линии  средней и медианы на графике. Раскрасьте текст и линии средней и медианы разными цветами. Добавьте текстовые пояснения значения средней и медианы. Подберите тему для графика. Назовите оси. 

```{r}
#Среднее значение
charges_mean <- round(mean(inc$charges),1)

#Медиана
charges_med <- round(median(inc$charges),1)

#Построение графика
ggplot(data = inc) +
      geom_density(aes(x = charges)) +
      geom_vline(aes(xintercept = charges_mean), color = "violet") +
          annotate("text",
                   x= charges_mean + 7000,
                   y= 0.00005,
                   label = paste0 ("mean = ",charges_mean), color = "violet") +
        geom_vline(aes(xintercept = charges_med), color = "pink") +
          annotate("text",
                   x= charges_med - 5000,
                   y= 0.000063,
                   label = paste0 ("mean = ",charges_med), color = "pink") +
      theme_bw() +
  labs (y = 'Плотность', x = 'Выплаты')
```

&nbsp;

#### **Задание 4.** Сделайте три box_plot по отношению переменных charges и (1) sex (2) smoker (3)  region. Подберите тему для графика. Назовите оси

```{r}
ggplot(data = inc) +
      geom_boxplot(aes(x = charges, y = sex)) +
      theme_bw() +
  labs (x = 'Выплаты', y = 'Пол') +
  coord_flip()

ggplot(data = inc) +
      geom_boxplot(aes(x = charges, y = smoker)) +
      theme_bw() +
  labs (x = 'Выплаты', y = 'Курение') +
  coord_flip()

ggplot(data = inc) +
      geom_boxplot(aes(x = charges, y = region)) +
      theme_bw() +
  labs (x = 'Выплаты', y = 'Регион проживания') +
  coord_flip()
```

&nbsp;

#### **Задание 5.** Объедините графики из заданий 3 и 4 в один так, чтобы сверху шёл один график из задания 3, а под ним 3 графика из задания 4. Сделайте общее название для графика.

```{r}
library(ggpubr)

#Присваивание переменных для упрощения работы
a <- ggplot(data = inc) +
      geom_density(aes(x = charges)) +
      geom_vline(aes(xintercept = charges_mean), color = "violet") +
          annotate("text",
                   x= charges_mean + 7000,
                   y= 0.00005,
                   label = paste0 ("mean = ",charges_mean), color = "violet") +
        geom_vline(aes(xintercept = charges_med), color = "pink") +
          annotate("text",
                   x= charges_med - 5000,
                   y= 0.000063,
                   label = paste0 ("mean = ",charges_med), color = "pink") +
      theme_bw() +
  labs (y = 'Плотность', x = 'Выплаты')

b <- ggplot(data = inc) +
      geom_boxplot(aes(x = charges, y = sex)) +
      theme_bw() +
  labs (x = 'Выплаты', y = 'Пол') +
  coord_flip()

c <- ggplot(data = inc) +
      geom_boxplot(aes(x = charges, y = smoker)) +
      theme_bw() +
  labs (x = 'Выплаты', y = 'Курение') +
  coord_flip()

d <- ggplot(data = inc) +
      geom_boxplot(aes(x = charges, y = region)) +
      theme_bw() +
  labs (x = 'Выплаты', y = 'Регион проживания') +
  coord_flip()

#Объединение ящиков
abc <- ggarrange(b, c, d + rremove("x.text"),
          ncol = 3, nrow = 1)

#Сборка
ggarrange(a, abc + rremove("x.text"),
          ncol = 1, nrow = 2)
```

&nbsp;

#### **Задание 6.** Сделайте фасет графика из задания 3 по колонке region.

```{r}
ggplot(data = inc) +
      geom_density(aes(x = charges)) +
        facet_grid(. ~region) + 
      theme_bw() +
  labs (y = 'Плотность', x = 'Выплаты')
```

&nbsp;

#### **Задание 7.** Постройте scatter plot отношения переменных age и charges. Добавьте названия  осей, название графика и тему. Сделайте так, чтобы числа по оси Х отображались  14 шрифтом.

```{r}
ggplot(data = inc) +
      geom_point(aes(x = age,
                     y = charges)) +
      theme_classic2() + 
      theme(axis.text.x = element_text(size = 14),
            plot.title = element_text(size = 18, hjust = 0.5)) +
   labs (x = 'Возраст', y = 'Выплаты', title = 'Scatter plot')
```

&nbsp;

#### **Задание 8.** Проведите линию тренда для предыдущего графика.

```{r}
ggplot(data = inc, aes(x = age,
                     y = charges)) +
      geom_point() +
      geom_smooth(method = lm, 
                  color = 'blue',
                  fillrange = T,
                  fill = 'green',
                  se = TRUE) +
      theme_classic2() + 
      theme(axis.text.x = element_text(size = 14),
            plot.title = element_text(size = 18, hjust = 0.5)) +
   labs (x = 'Возраст', y = 'Выплаты', title = 'Scatter plot')
```

&nbsp;

#### **Задание 9.** Сделайте разбивку предыдущего графика по колонке smokers (у вас должно  получится две линии тренда для курящих и нет).

```{r}
#1 вариант
ggplot(data = inc, aes(x = age,
                     y = charges,
                     color = smoker,
                     fill = smoker,
                     group = smoker)) +
      geom_point() +
      geom_smooth(method = lm, 
                  se = TRUE) +
      theme_classic2() + 
      theme(axis.text.x = element_text(size = 14),
            plot.title = element_text(size = 18, hjust = 0.5)) +
   labs (x = 'Возраст', y = 'Выплаты', title = 'Scatter plot')

#2 вариант
ggplot(data = inc, aes(x = age,
                     y = charges)) + 
facet_grid(. ~smoker) +
      geom_point() +
      geom_smooth(method = lm, 
                  color = 'blue',
                  fill = 'green',
                  se = TRUE) +
      theme_classic2() + 
      theme(axis.text.x = element_text(size = 14),
            plot.title = element_text(size = 18, hjust = 0.5)) +
   labs (x = 'Возраст', y = 'Выплаты', title = 'Scatter plot')
```

&nbsp;

#### **Задание 10.** Сделайте график из заданий 7-9, но вместо переменной age используйте  переменную bmi. 

```{r}
#1 вариант
ggplot(data = inc, aes(x = bmi,
                     y = charges,
                     color = smoker,
                     fill = smoker,
                     group = smoker)) +
      geom_point() +
      geom_smooth(method = lm, 
                  color = 'blue',
                  fill = 'green',
                  se = TRUE) +
      theme_classic2() + 
      theme(axis.text.x = element_text(size = 14),
            plot.title = element_text(size = 18, hjust = 0.5)) +
   labs (x = 'Возраст', y = 'Выплаты', title = 'Scatter plot')

#2 вариант
ggplot(data = inc, aes(x = bmi,
                     y = charges)) + 
facet_grid(. ~smoker) +
      geom_point() +
      geom_smooth(method = lm, 
                  color = 'blue',
                  fill = 'green',
                  se = TRUE) +
      theme_classic2() + 
      theme(axis.text.x = element_text(size = 14),
            plot.title = element_text(size = 18, hjust = 0.5)) +
   labs (x = 'Возраст', y = 'Выплаты', title = 'Scatter plot')
```

&nbsp;

#### **Задание 11.** Задайте вопрос к данным №1 (вопрос должен быть про какую-то подвыборку  данных). Ответьте на него построив график на подвыборке данных. График должен  содержать все основные элементы оформления (название, подписи осей, тему и  проч.). Аргументируйте выбор типа графика. 

```{r}

```

&nbsp;

#### **Задание 12.** Задайте вопрос к данным №2 (вопрос должен быть про какую-то подвыборку  данных). Ответьте на него построив график на подвыборке данных. График должен  содержать все основные элементы оформления (название, подписи осей, тему и  проч.). Аргументируйте выбор типа графика. 


```{r}

```

&nbsp;

#### **Задание 13.** Задайте вопрос к данным №3 (вопрос должен быть про какую-то подвыборку  данных). Ответьте на него построив график на подвыборке данных. График должен  содержать все основные элементы оформления (название, подписи осей, тему и  проч.). Аргументируйте выбор типа графика. 


```{r}

```

&nbsp;

#### **Задание 14.** Приблизительно повторите график

```{r}

```
