---
title: "Домашняя работа №2"
author: "Екатерина Химич"
output: html_document 

---

```{r setup, include=FALSE}
knitr::opts_chunk$set(echo = TRUE)
```

&nbsp;

#### **Задание 1.** Загрузите датасет insurance_cost.csv

```{r}
library(readr)
inc <- read_csv("C:/R/insurance_cost.csv")

head(inc)

#summary(inc)
#skim(inc)
```
&nbsp;

#### **Задание 2.** Сделайте интерактивный plotly график отношения индекса массы тела и трат на страховку. Раскрасьте его по колонке smoker

```{r}
library(plotly)
plot_ly(data = inc,
        x = ~ bmi,
        y = ~ charges,
        color = ~smoker)
```

&nbsp;

#### **Задание 3.** Сделайте тоже самое через ggplotly

```{r}
plot <- inc %>% 
  ggplot(aes(x = bmi, 
             y = charges,
             color = smoker)) + 
  geom_point(size = 1) +
  theme_minimal()

ggplotly(plot)
```

&nbsp;

#### **Задание 4.** Кратко сделайте корреляционный анализ данных insurance_cost. Посмотрите  документацию пакетов, которые мы проходили на занятии и, исходя из этого, постройте минимум два новых типа графика (которые мы не строили на занятии)

```{r}
library(corrplot)

inc_clear <- inc %>% 
  select(is.integer | is.numeric)

inc_cor <- cor(inc_clear)

corrplot(inc_cor, method = 'circle')

corrplot(inc_cor, method = 'ellipse')
```

&nbsp;

#### **Задание 5.** Превратите все номинативные переменные в бинарные/дамми. Т.е. sex и smoker должны стать бинарными (1/0), а каждое уникальное значение region – отдельной  колонкой, где 1 говорит о наличии этого признака для наблюдения, а 0 – об отсутствии. Создайте новый датафрейм, где вы оставите только нумерические  переменные.

```{r}
inc_new <- inc %>%
  mutate(region_n = factor(region, labels = c("1","2","3","4"))) 

inc_new$sex <- ifelse(inc_new$sex == "female", 1, 0)
inc_new$smoker <- ifelse(inc_new$smoker == "yes", 1, 0)

inc_new$region_n <- as.numeric(inc_new$region_n)
inc_new$number <-  c(1:1338)

library(tidyverse)
library(dplyr)
library(data.table)
library(tidyr)

inc_wider <- inc_new %>% 
    arrange(number) %>% 
    mutate(id = rowid(number)) %>%
    pivot_wider(names_from = region, values_from = region_n) %>% 
    select(-id)

inc_wider$number <- NULL

inc_wider <- as.data.frame(inc_wider)

inc_wider$southwest <- as.numeric(unlist(inc_wider$southwest))
inc_wider$southeast <- as.numeric(unlist(inc_wider$southeast))
inc_wider$northwest <- as.numeric(unlist(inc_wider$northwest))
inc_wider$northeast <- as.numeric(unlist(inc_wider$northeast))

inc_wider[is.na(inc_wider)] <- 0

inc_wider <- inc_wider %>% 
  mutate(across(ends_with("st"), ~ ifelse(.>0,1,0))) 

head(inc_wider)
```

&nbsp;

#### **Задание 6.** Постройте иерархическую кластеризацию на этом датафрейме

```{r}
library(factoextra)

inc_clear_dist <- dist(inc_wider, method = "euclidean")
as.matrix(inc_clear_dist)[1:6,1:6]

inc_clear_hc <- hclust(d = inc_clear_dist, 
                        method = "ward.D2")

fviz_dend(inc_clear_hc, 
          cex = 0.1)
```

&nbsp;

#### **Задание 7.** Используя документацию или предложенный  учебник сделайте ещё несколько возможных графиков по иерархической  кластеризации. Попробуйте раскрасить кластеры разными цветами

```{r}
#Comparing dendrograms

library(dendextend)

res.dist <- dist(inc_wider, method = "euclidean")

hc1 <- hclust(res.dist, method = "average")
hc2 <- hclust(res.dist, method = "ward.D2")

dend1 <- as.dendrogram (hc1)
dend2 <- as.dendrogram (hc2)

dend_list <- dendlist(dend1, dend2)

tanglegram(dend1, dend2)

```
```{r}
#circular dendrogram

library(factoextra)

inc_clear_dist <- dist(inc_wider, method = "euclidean")
as.matrix(inc_clear_dist)[1:6,1:6]

inc_clear_hc <- hclust(d = inc_clear_dist, 
                        method = "ward.D2")

fviz_dend(inc_clear_hc, cex = 0.5, k = 4, k_colors = "jco", type = "circular")

```

```{r}

#phylogenic trees

library("igraph")

fviz_dend(inc_clear_hc, k = 4, k_colors = "jco",
type = "phylogenic", repel = TRUE)

```


&nbsp;

#### **Задание 8.** Сделайте одновременный график heatmap и иерархической кластеризации 

```{r}
library(pheatmap)

inc_clear_scaled <- scale(inc_clear)
pheatmap(inc_clear_scaled)

```

&nbsp;

#### **Задание 9.** Проведите анализ данных полученных в задании 5 методом PCA. Кратко  проинтерпретируйте полученные результаты.

```{r}
inc_pca <- inc_wider %>% 
  select(age, bmi)

ggplot() +
  geom_point(data = inc_pca, aes(x = age, y = bmi)) +
  theme_minimal()

inc_pca <- inc_pca %>% 
  mutate(pc1 = age + bmi)

inc_pca <- inc_pca %>% 
  mutate(pc1_decile = ntile(pc1, 10))

inc_pca <- inc_pca %>% 
  mutate(pc1_decile_ch = case_when(
    pc1_decile == 1 ~ "1",
    (pc1_decile == 5) | (pc1_decile == 6) ~ "5-6",
    pc1_decile == 10 ~ "10"
  ))

ggplot() +
  geom_point(data = inc_pca, 
             aes(x = age, 
                 y = bmi, 
                 color = pc1_decile_ch)) +
  theme_minimal()

inc_pca <- inc_pca %>% 
  mutate(pc2 = age - bmi) %>%
  mutate(pc2_decile = ntile(pc2, 10)) %>%
    mutate(pc2_decile_ch = case_when( 
    pc2_decile == 1 ~ "1",
    (pc2_decile == 5) | (pc2_decile == 6) ~ "5-6",
    pc2_decile == 10 ~ "10"
  ))

ggplot() +
  geom_point(data = inc_pca, 
             aes(x = age, 
                 y = bmi, 
                 color = pc2_decile_ch)) +
  theme_minimal()

inc_pca_pc1 <- inc_pca %>%
  group_by(pc1_decile) %>% 
  summarise(age_pc1 = mean(age),
            bmi_pc1 = mean(bmi))

inc_pca_pc2 <- inc_pca %>%
  group_by(pc2_decile) %>%
  summarise(age_pc2 = mean(age),
            bmi_pc2 = mean(bmi))

inc_pca_ggplot <- ggplot() +
  geom_point(data = inc_pca,
             aes(x = age, y = bmi)) + 
  geom_smooth(data = inc_pca_pc1,
              aes(x = age_pc1, y = bmi_pc1),
              method=lm,
              color="Blue", fullrange = F,
              size = 2
              ) +
  geom_smooth(data = inc_pca_pc2, 
              aes(x = age_pc2, y = bmi_pc2),
              method=lm, 
              orientation = "y", 
              color="Green", fullrange = F,
              size = 2
              ) +
  theme_minimal()

inc_pca_ggplot

ggplot() +
  geom_point(data = inc_pca, aes(x = pc1, y = pc2)) +
  theme_minimal() 

inc_pca <- inc_pca %>% 
  select(age, bmi)

inc.pca <- prcomp(inc_pca, 
                scale = T)

inc.pca$rotation

data <- as.data.frame(inc.pca$x)

ggplot() +
  geom_point(data = data, 
             aes(x = PC1, y = PC2)) +
  theme_minimal() 

```

&nbsp;

#### **Задание 10.** В финале вы получите график PCA по наблюдениям и переменным. Сделайте  кластеризацию данных на нём по возрастным группам (создайте их сами на ваш  вкус, но их количество должно быть не меньше 3)

```{r}
inc_pca_ggplot
```

&nbsp;

#### **Задание 11.** Подумайте и создайте ещё две номинативные  переменные, которые бы гипотетически могли хорошо разбить данные на  кластеры. Сделайте две соответствующие визуализации.

```{r}

```

&nbsp;

#### **Задание 12.** Давайте самостоятельно увидим, что снижение  размерности – это группа методов, славящаяся своей неустойчивостью.  Попробуйте самостоятельно поизменять дафрейм – удалить какие-либо  переменные или создать их (создавайте только дамми переменные). Ваша задача – резко поднять качество вашего анализа PCA (при этом, фактически, оперируя всё  теми же данными). Кратко опишите, почему добавление той или иной дамми переменной так улучшает PCA. 


```{r}

```

