---
title: "Homework_corr"
author: "Ekaterina Khimich"
output: html_document

---

```{r setup, include=FALSE}

knitr::opts_chunk$set(echo = TRUE)

library(dplyr)
library(tidyr)
library(ggplot2)
library(pROC)
library(gtsummary)

```

&nbsp;

#### **Задание 1.** У какого количества пациентов из датасета присутствует нарушенная толерантность к глюкозе (НТГ)? Критерий НТГ – это уровень повышение гликемии ≥ 7.8 ммоль/л на 120 минуте теста на толерантность к глюкозе. Сколько в датасете пациентов, у которых нет НТГ?

```{r}

library(readr)
diabetes <- read_csv("C:/R/diabetes.csv")

diabetes %>% glimpse()

is.na(diabetes$Glucose) <- diabetes$Glucose == 0
is.na(diabetes$BloodPressure) <- diabetes$BloodPressure == 0
is.na(diabetes$SkinThickness) <- diabetes$SkinThickness == 0
is.na(diabetes$Insulin) <- diabetes$Insulin == 0
is.na(diabetes$BMI) <- diabetes$BMI == 0

diabetes$glycemia <- diabetes$Glucose/18
```

Количество пациентов с нарушенной толерантностью к глюкозе
```{r}
sum(diabetes$glycemia >= 7.8, na.rm = TRUE)
```

Количество пациентов, у которых нет НТГ
```{r}
sum(is.na(diabetes$glycemia))
```

&nbsp;

#### **Задание 2.** Как выглядит ROC-кривая для предсказания сахарного диабета по переменной, характеризующей уровень гликемии? Постройте график.

```{r}
diabetes %>% 
    tbl_summary(by = Outcome) %>% 
    add_p()

roc_curve_1 <- roc(Outcome ~ glycemia, data = diabetes)

ggroc(roc_curve_1) + 
    theme_bw()
```

&nbsp;

#### **Задание 3.** Чему равна площадь под ROC-кривой, которую вы построили в вопросе 2?

```{r}
auc(roc_curve_1)
```

&nbsp;

#### **Задание 4.** Чему равен 95% двусторонний ДИ для площади под ROC-кривой, которую вы построили в вопросе 2?

```{r}
ci(roc(Outcome ~ glycemia, data = diabetes, ci = T))
```

&nbsp;

#### **Задание 5.** Постройте ROC-кривую и определите, какое пороговое значение является оптимальным для предсказания сахарного диабета по уровню инсулина? Какой чувствительностью и специфичностью обладает данный порог?

```{r}
roc_curve_3 <- roc(Outcome ~ Insulin, data = diabetes, ci = T)

ggroc(roc_curve_3) + 
    theme_bw()

roc_curve_3 %>% 
  coords(x = "best", best.method = "closest.topleft")
```
Оптимальное пороговое значение = 121
Специфичность = 0.6212121
Чувствительность = 0.7846154

&nbsp;

#### **Задание 6.** Какая из количественных переменных в датасете обладает наибольшей площадью под ROC-кривой? Как вы можете интерпретировать это знание? Какая количественная переменная имеет наименьшую площадь?

```{r}
diabetes %>% 
    pivot_longer(cols = !Outcome) %>% 
    group_by(name) %>% 
    summarise(AUC = roc(Outcome, value, ci = T)$ci[2] %>% round(3),
              AUC_LCL = roc(Outcome, value, ci = T)$ci[1] %>% round(3),
              AUC_UCL = roc(Outcome, value, ci = T)$ci[3] %>% round(3))
```

Наибольшая площадь ROC-кривой у переменной Glucose, наименьший - DiabetesPedigreeFunction. Чем больше площадь под ROC-кривой, тем более информативен для нас показатель и он обладает хорошими диагностическими характеристиками
